# 请教陈老师，认股权证的问题

提问人：心海拂清风 时间：2014-05-18 22:45:34
请教陈老师， 1 认股权证是否就是经济法里面所说的分离交易的可转债，会计上说的可转换债券是否是不可分离的？这几个大概什么关系，谢谢！ 2 准则讲解 2010 版 71 页里面自营建造固定资产建设期间发生的工程物资盘亏，报废和毁损，等计入在建工程成本，我觉得这个要看什么原因吧，这样计入成本，虚增了资产，不合适，是否这块有问题，谢谢陈老师！

回答人：chenyiwei
1 、认股权证的概念大于分离交易可转债中的认股权。对发行方而言，可转债中的认股权是否可分离交易，对其会计处理影响不大。
但对于投资方而言，因为认股权证可以单独交易，因此有必要将债券和认股权证分拆为两项金融资产投资，分别按各自适用的会计原则处理。 2 、该做法不恰当。工程物资盘亏，报废和毁损不属于固定资产达到预定可使用状态的必要、合理支出，不应资本化计入在建工程成本。